【裁判字號】    89,易,277
【裁判日期】    890320
【裁判案由】    違反毒品危害防制條例
【裁判全文】
臺灣屏東地方法院刑事判決                          八十九年度易字第二七七號
    公  訴  人  臺灣屏東地方法院檢察署檢察官
    被      告  甲○○
右列被告因違反毒品危害防制例案件，經檢察官提起公訴（八十八年度毒偵字第六八
八號、八十九年度毒偵字第一二○號），本院判決如左：
    主  文
甲○○連續施用第二級毒品，累犯，處有期徒刑陸月，如易科罰金，以佰元折算壹
日。
    事  實
一、甲○○曾於民國八十三年間因違反麻醉藥品管理條例案件，經本院判處有期徒刑
    四月，於八十四年六月二十一日易科罰金執行完畢，復因施用第二級毒品案件，
    經依本院以八十八年度毒聲字第一七一五號裁定送觀察、勒戒後，認無繼續施用
    毒品之傾向，由檢察官於八十八年九月三日以八十八年度毒偵字第九二號不起訴
    處分確定，猶不知悔改；其明知安非他命係公告列管之第二級毒品，猶基於施用
    第二級毒品安非他命之概括犯意，於八十八年十月一日十五時在屏東市旭東巷二
    十二號房內施用第二級毒品安非他命一次，又於八十九年一月九日凌晨四時許之
    前四十八小時內某時，在某處施用第二級毒品安非他命一次，嗣於八十八年十月
    四日凌晨一時五十分許在屏東公園加油站旁為警查獲，其又於八十九年一月八日
    二十一時許，駕駛一部贓車在屏東縣泰武鄉佳平村馬仕部落二九之一號前睡覺時
    ，為警查獲，甲○○經本院以八十八年度毒聲字第二六四九號裁定送觀察、勒戒
    後，有繼續施用毒品傾向，再由本院以裁定將之送強制戒治。
二、案經屏東縣警察局屏東分局、內埔分局報請台灣屏東地方法院檢察署檢察官偵查
    起訴。
    理 由
一、訊據被告甲○○坦承於八十八年十月一日十五時許在其住處施用壹次安非他命之
    事實，惟矢口否認有其他施用犯行，辯稱：伊僅施用一次後即未曾再施用安非他
    命云云。然查，被告為警二度查獲所採尿液經送屏東縣衛生局檢驗結果，均呈甲
    基安非他命陽性反應，有檢驗結果通知書二紙附卷可稽，又施用安非他命後，約
    有百分之七十於二十四小時自尿中排出，正常情形之下，於四十八小時後尿中濃
    度可降至幾乎測不到，此亦據行政院衛生署藥物食品檢驗局以八一○九二○六號
    函示在案，因此被告於八十九年一月九日凌晨四時許（即警方採尿時）之前四十
    八小時內某時，應有施用安非他命之犯行無訛，被告空言否認上情，顯不足採。
    其有先後二次施用安非他命之行為，應無疑義；次查，被告前因施用第二級毒品
    案件，經依台灣屏東地方法院以八十八年度毒聲字第一七一五號裁定送觀察、勒
    戒後，認無繼續施用毒品之傾向，由檢察官於八十八年九月三日以八十八年度毒
    偵字第九二號不起訴處分確定，有不起訴處分書在卷足憑，其嗣再施用第二級毒
    品安非他命，經本院以八十八年度毒聲字第二六四九號裁定送台灣屏東看守所附
    設勒戒處所觀察、勒戒後，有繼續施用毒品傾向，本院乃以八十九年度毒聲字第
    二五八號裁定將之送強制戒治，此有被告前科表及台灣屏東看守所附設勒戒處所
    八十八年一月二十一日屏所金衛字第一五九號函及其所附之「有無繼續施用毒品
    傾向證明書」在卷可參，綜上所述，本件事證明確，被告犯行應堪認定。
二、查安非他命係毒品危害防制條例第二條第二項第二款所稱之第二級毒品，不得持
    之供施用，故核被告所為，係犯毒品危害防制條例第十條第二項之施用第二級毒
    品罪，其持有第二級毒品之行為已被其施用第二級毒品之高度行為所吸收，不另
    論罪，其先後二次施用第二級毒品行為，時間緊接，犯罪構成要件相同，顯係基
    於概括犯意為之，應依連續犯規定，論以一罪，並加重其刑，又被告甲○○曾於
    八十三年間因違反麻醉藥品管理條例案件，經本院判處有期徒刑四月，於八十四
    年六月二十一日易科罰金執行完畢，此有台灣屏東地方法院檢察署刑案資料查註
    表可參，其五年以內犯有期徒刑之本罪，為累犯，應加重其刑，其有二種刑之加
    重事由（連續犯、累犯），應遞加重之。爰審酌被告素行、犯罪動機、所生危害
    、現在戒治中，有戒絕之可能性及其犯後態度等一切情狀，量處如主文所示之刑
    ，並諭知易科罰金之折算標準，扣案之吸食器係在車內所查獲，並非被告所有之
    物，業據其供明在卷，爰不另為沒收之諭知。
三、公訴意旨略以：被告除上開二次施用安非他命外，並在該二次施用之期間另有多
    次施用安他命之犯行，因認其犯有毒品危害防制條例第十條第二項之施用第二級
    毒品罪嫌。惟訊之被告堅決否認有該犯行，辯稱期間並未施用等語。經查被告於
    八十八年十月一日十五時及八十九年一月九日凌晨四時許之前四十八小時內某時
    之間固有安非他命之犯行，但並不表示其期間必然有多次施用之行為，此為證據
    法則當然之道理，被告既否認另有其餘之施用犯行，又乏其他確切之證據加以認
    定，自不能以推論或臆測之詞遽而認為其有其餘之施用犯行，此部分之犯罪即屬
    不能證明，惟公訴人認此部分與前開論罪科刑部分具有連續犯之裁上一罪關係，
    爰不另為無罪之諭知。
據上論斷，應依刑事訴訟法第二百九十九條第一項前段，毒品危害防制例第十條第二
項、刑法第十一條前段、五十六條、第四十一條、第四十七條、罰金罰鍰提高標準條
例第二條，判決如主文。
本案經檢察官許英輝到庭執行職務
中      華      民      國      八十九      年      四    月    二十六  日
                               台灣屏東地方法院刑事第二庭
                                       審判長   法  官  潘正屏
                                                法  官  包梅真
                                                法  官  郭書豪
右正本證明與原本無異。
對於本判決如有不服應於收受送達後十日內向本院提出上訴書狀上訴於台灣高等法院
高雄分院並按他造當事人之人數附具繕本。
                                                書記官  潘豐益
中      華      民      國      八十九      年      四    月    二十六  日
附錄本判決論罪之法條：
毒品危害防制條例第十條第二項。
毒品危害防制條例第十條第二項
施用第二級毒品者，處三年以下有期徒刑。
毒品危害防制條例第十一條第二項
持有第二級毒品者，處二年以下有期徒刑、拘役或新台幣三萬元以下罰金


司法院資訊處製作；財團法人民間司法改革基金會備份。
